【裁判字號】    89,易,480
【裁判日期】    890929
【裁判案由】    傷害
【裁判全文】
臺灣花蓮地方法院刑事判決                          八十九年度易字第四八０號
    公  訴  人  臺灣花蓮地方法院檢察署檢察官
    被      告  甲○○
右列被告因傷害案件，經檢察官提起公訴（八十九年度偵字第一六０九號），本院判
決如左：
    主  文
甲○○傷害人之身體，處有期徒刑柒月。
扣案之番刀壹把沒收。
    事  實
一、甲○○前曾有違反槍砲彈藥刀械管制條例案、竊盜、妨害兵役治罪條例等罪前科
    （尚不構成累犯），詎其仍不知悔改，於民國（下同）八十九年三月八日晚間二
    十一時三十分許，將其所駕駛之車號ＦＵ－六三一０號自用小貨車，停放於花蓮
    市○○街二十號乙○○住宅前，雙方因停車位置問題，而發生爭執，甲○○一時
    心生忿恨，乃趁酒意，持放置於其所駕駛之自用小貨車內番刀，基於傷害犯意，
    以刀柄擊打或掌摑乙○○頭、臉部，並以上開刀子架於乙○○頸部後，進而基於
    不確定之傷害犯意，割傷乙○○，致乙○○受有前頸部十一乘零點五公分裂傷之
    傷害。嗣經乙○○報警循線查獲，並扣得番刀一把。
二、案經被害人乙○○訴由花蓮縣警察局花蓮分局報請臺灣花蓮地方法院檢察署檢察
    官偵查起訴。
    理  由
一、右揭犯罪事實，業據被告甲○○於本院審理時坦承不諱，核與被害人乙○○所指
    訴被害情節相符，並經證人林愛珠證述纂詳，復有被害人提出之驗傷診斷書一紙
    附卷可稽，且有番刀一把扣案足憑，本件事證已臻明確，被告犯罪事實洵堪認定
    ，依法應予論科。
二、核被告甲○○所為，係犯刑法第二百七十七條第一項之傷害罪。爰審酌被告素行
    不佳，因停車糾紛竟持番刀毆擊並割傷被害人，如此暴力氣焰，實屬不該，及其
    犯罪之動機、犯罪時所受之刺激、被害人之損害及被告犯罪後之態度尚佳，已與
    被害人達成和解（惟尚未賠償被害人所受損害）等一切情狀，量處如主文所示之
    刑。被告甲○○所持以傷害被害人之番刀一把，為被告所有，業據被告供明在卷
    ，應予以宣告沒收，併此敘明。
三、據上論結，應依刑事訴訟法第二百九十九條第一項前段，刑法第二百七十七條第
    一項、第三十八條第一項第二款，罰金罰鍰提高標準條例第一條前段，判決如主
    文。
中      華      民      國    八  十  九  年    九      月    二十九    日
                              臺灣花蓮地方法院刑事庭
                                  法  官  林  國  泰
右正本證明與原本無異。
如對本判決不服，應於送達後十日內，向本院提出上訴狀。（應抄附繕本）告訴人或
被害人如對於本判決不服者，應具備理由請求檢察官上訴，其上訴期間之計算係以檢
察官收受判決正本之日期為準。
                                  法院書記官
中      華      民      國    八  十  九  年    九      月    二十九    日
附錄本判決論罪之法律條文
刑法第二百七十七條第一項：
傷害人之身體或健康者，處三年以下有期徒刑，拘役或一千元以下罰金。
犯前項之罪，因而致人於死者，處無期徒刑或七年以上有期徒刑，致重傷者，處三年
以上、十年以下有期徒刑。


司法院資訊處製作；財團法人民間司法改革基金會備份。
